---
title: "Actividad_30_nov"
author: "Ivan"
date: "2024-11-04"
output: pdf_document
---

### Realizar las siguientes actividades

-   Alinear al menos 2 secuencias
-   Usar al menos 2 metodos de alineamiento
-   Generar un arbol filogenetico
-   Generar un Rmarkdown

### codigo para cargar las secuencias

Hay que seleccionar el archivo de secuencias que se encuentra en la carpeta Raw_Data.

```{r}
file.choose() -> Hepatitis_junto

readDNAStringSet(Hepatitis_junto) -> Hepatitis_junto
```

### codigo para los alineamientos

```{r}
msa(Hepatitis_junto, "ClustalW") -> Alineamiento_Hepatitis

msa(Hepatitis_junto, "ClustalOmega") -> Alineamiento_Hepatitis_alterno
```

### codigo para generar el arbol

```{r}
Alineamiento_Hepatitis2 <- msaConvert(Alineamiento_Hepatitis, type="seqinr::alignment")

distancias <- dist.alignment(Alineamiento_Hepatitis2, "identity")

as.matrix(distancias) -> distancias

Arbol_hepatitis <- nj(distancias)

plot(Arbol_hepatitis, main="Arbol filogenetico de las variantes 1, 3, 5 y 7 de la Hepatitis C")
```

-\> La grafica del arbol se encuentra n la carpeta Results
